臺灣新竹地方法院民事小額判決  
110年度竹小字第567號
原      告  日盛國際商業銀行股份有限公司

法定代理人  黃錦瑭  


訴訟代理人  呂立全  
被      告  彭文賢即彭姚秀玉之繼承人

            彭龍洲即彭姚秀玉之繼承人

            彭明利即彭姚秀玉之繼承人

            彭如怡即彭姚秀玉之繼承人

上列當事人間返還信用卡消費款事件，本院於民國110年9月22日
辯論終結，判決如下：
    主      文
被告應於繼承被繼承人彭姚秀玉之遺產範圍內連帶給付原告新臺
幣壹萬陸仟伍佰柒拾陸元，及其中新臺幣壹萬陸仟貳佰伍拾伍元
自民國一一○年七月十一日起至清償日止，按週年利率百分之十
四點九九計算之利息。
訴訟費用新臺幣壹仟元由被告連帶負擔。
本判決得假執行。
    事實及理由
一、原告起訴主張：訴外人即被繼承人彭姚秀玉前於民國92年9
    月22日與原告訂立信用卡使用契約，經原告核給卡號000000
    0000000000號信用卡，結帳日為每月10日，約定訴外人彭姚
    秀玉得持卡至特約商店記帳消費，惟應於當月25日前向原告
    清償，清償方法得以繳交每月帳單上之最低應繳金額以上或
    全額償還所有之消費款項，未清償款項部分，以自入帳日起
    按週年利率百分之14.99%計算之利息。嗣訴外人彭姚秀玉迄
    110年7月10日止尚餘新臺幣（下同）16,576元（其中本金為
    16,255元、循環利息為321元）未清償，依約業已喪失期限
    利益。因訴外人彭姚秀玉於105年11月29日死亡，被告為其
    繼承人，爰依消費借貸及繼承之法律關係提起本件訴訟。並
    於本院聲明：如主文第1項所示。
二、被告未於言詞辯論期日到場，亦未提出書狀作何聲明或陳述
    。
三、原告主張前揭事實，業據提出卡號基本資料查詢、轉催收、
    呆帳戶資料查詢、催收客戶基本資料查詢、信用卡申請書、
    信用卡約定條款、110年7月5家事事件公告查詢結果、繼承
    系統表、除戶謄本、繼承人戶籍謄本等件為證（見本院卷第
    17至57頁），核與其所述相符；而被告經本院合法通知，未
    於言詞辯論期日到場爭執，亦未提出任何有利於己之聲明、
    陳述或證據以供本院審酌，是本院依調查證據之結果及斟酌
    全辯論意旨，認原告之主張應為可採。
四、按消費借貸者，謂當事人一方移轉金錢或其他代替物之所有
    權於他方，而約定他方以種類、品質、數量相同之物返還之
    契約，民法第474條第1項規定甚明。次按，繼承人自繼承開
    始時，除本法另有規定外，承受被繼承人財產上之一切權利
    、義務；繼承人對於被繼承人之債務，以因繼承所得遺產為
    限，負清償責任，民法第1148條第1項前段、第2項亦定有明
    文。經查，被繼承人彭姚秀玉為本件信用卡債務之債務人，
    然因其已於105年11月29日死亡，被告為其法定繼承人，且
    未依法向法院為拋棄繼承或限定繼承之聲明，有上開戶籍謄
    本、繼承系統表及家事事件公告查詢結果等件附卷可證，復
    經本院依職權查詢明確。從而，原告依兩造間消費借貸及繼
    承之法律關係，訴請被告於繼承被繼承人彭姚秀玉所得遺產
    範圍內連帶給付如主文第1項所示之金額及利息，即無不合
    ，應予准許。
五、本件係適用小額訴訟程序所為被告敗訴之判決，爰依職權宣
    告假執行，並於判決時確定訴訟費用如主文第2項所示之金
    額。
據上論結，本件原告之訴為有理由，依民事訴訟法第436條之23
、第436條第2項、第385條第1項前段、第78條、第436條之19第1
項、第436條之20，判決如主文。
中　　華　　民　　國　　110 　年　　9 　　月　　29　　日
                  新竹簡易庭    法  官  邱玉汝
以上正本證明與原本無異。
如對本判決上訴，非以其違背法令為理由不得為之，且須於判決
送達後20日內向本院提出上訴狀並記載上訴理由（須按他造當事
人之人數附繕本）；如委任律師提起上訴者，應一併繳納上訴審
裁判費。
中　　華　　民　　國　　110 　年　　9 　　月　　29　　日
                                書記官  陳筱筑